臺灣臺中地方法院刑事判決　　　　　　　　　　　　九十一年度訴字第二七一五號
　　公　訴　人　臺灣臺中地方法院檢察署檢察官
　　被　　　告　甲○○
右列被告因毒品危害防制條例案件，經檢察官提起公訴（九十一年度毒偵緝字第一九
三號、九十一年度毒偵字第三二七一號），本院判決如左：
    主  文
甲○○連續施用第一級毒品，累犯，處有期徒刑拾月，扣案之第一級毒品海洛因壹包
（驗餘淨重零點貳公克，包裝重零點肆壹公克）沒收銷燬之。
    事  實
一、甲○○前曾於民國八十二年八月二十七日、八十三年三月二十六日，因違反槍砲
    彈藥刀械管制條例及肅清煙毒條例案件，分別經臺灣彰化地方法院及本院各判處
    有期徒刑六月及二年六月確定，有期徒刑六月部分於八十三年五月十日執行完畢
    ，嗣自八十三年五月十一日起接續執行有期徒刑二年六月部分，並於八十四年四
    月二十七日假釋付保護管束出獄，後於八十五年十月二十八日因縮刑期滿且未經
    撤銷假釋視為執行完畢；另又於八十九年三月二十七日，再因恐嚇取財案件，經
    本院判處有期徒刑十月確定，經送監執行甫於九十年三月十三日因縮刑期滿執行
    完畢（出監日期為九十年三月十四日）；復因施用毒品案件，經本院以八十九年
    度毒聲字第五四三０號裁定送臺灣臺中看守所附設勒戒處所觀察、勒戒後，認無
    繼續施用毒品之傾向，而由臺灣臺中地方法院檢察署檢察官於八十九年九月三十
    日以八十九年度毒偵字第四三一七號案件為不起訴處分，並於八十九年十月五日
    經公告確定，猶不知警惕，詎甲○○於上開不起訴處分後五年內，竟另基於施用
    第一級毒品海洛因之概括犯意，自九十年八月十日起至九十一年十月十七日止，
    以平均一星期施用七次之量（即每天施用一次），在臺中市○○路中興大學附近
    水溝旁，以將少許第一級毒品海洛因粉末羼入香煙內，再點火施用之方式，連續
    施用第一級毒品海洛因多次。迨先於九十年十月五日下午六時許，為警持搜索票
    前往甲○○位在臺中縣大里市○○里○○路三六九號家中執行搜索，經採其尿液
    送請鑑驗，結果呈現嗎啡陽性反應（僅以函送偵辦）。後甲○○因上開毒品案件
    未到案，經臺灣臺中地方法院檢察署發佈通緝，後於九十一年十月十七日下午五
    時許，為警在臺中縣烏日鄉○○路與廣惠三巷口處緝獲，並自甲○○身上皮包內
    起獲屬其所有之第一級毒品海洛因壹包（驗餘淨重零點貳公克，包裝重零點肆
    壹公克），嗣經以本院九十一年度毒聲字第一三三號裁定送觀察、勒戒後，經臺
    灣臺中看守所於九十一年十月三十一日以中所正衛字第０九一０００三三五四號
    函，認定甲○○有繼續施用毒品之傾向（並經本院另案以九十一年度毒聲字第三
    一一五號裁定令入戒治處所施以強制戒治壹年）。
二、案經臺中縣警察局霧峰分局、烏日分局報請臺灣臺中地方法院檢察署檢察官偵查
    起訴。
    理  由
一、右揭事實，業據被告甲○○於本院審理時坦承不諱，而被告於九十年十月五日為
    警查獲後經採其尿液送請鑑驗，其結果嗎啡確呈陽性反應，此有臺中縣衛生局檢
    驗尿水報告書影本一紙附卷可參，至被告於九十一年十月十七日緝獲時所扣案之
    不明藥物白色粉末一包經送請法務部調查局鑑定之結果，亦確含海洛因成分（驗
    餘淨重零點貳公克，包裝重零點肆壹公克），亦有法務部調查局九十一年十一
    月二十五日調科壹字第一二００一二二七０號鑑定通知書影本一紙在卷可資佐證
    ，則被告就其有施用第一級毒品海洛因之自白核與事實相符，堪予採信；另被告
    前因施用毒品案件，經本院以八十九年度毒聲字第五四三０號裁定送臺灣臺中看
    守所附設勒戒處所觀察、勒戒後，認無繼續施用毒品之傾向，而由臺灣臺中地方
    法院檢察署檢察官於八十九年九月三十日以八十九年度毒偵字第四三一七號案件
    為不起訴處分，並於八十九年十月五日經公告確定等情，有臺灣臺中地方法院檢
    察署刑案資料查註紀錄表及臺灣臺中地方法院檢察署檢察官八十九年度毒偵字第
    四三一七號不起訴處書（係電腦查詢檢索資料）各一份在卷可按。又被告於五年
    內再犯毒品危害防制條例第十條第一項之罪，經裁定送觀察勒戒，認有繼續施用
    毒品傾向，並有臺灣臺中看守所於九十一年十月三十一日以中所正衛字第０九一
    ０００三三五四號函所附「有無繼續施用毒品傾向證明書」一份在卷可查，本件
    事證明確，被告犯行洵堪認定。
二、按海洛因係毒品危害防制條例所定之第一級毒品，不得非法施用。而被告經依同
    條例第二十條第二項為不起訴處分後，五年內再犯同條例第十條第一項之罪，經
    觀察、戒勒後，認有繼續施用毒品之傾向，已如前述。是核被告所為，係犯毒品
    危害防制條例第十條第一項之施用第一級毒品罪。查被告為供施用第一級毒品海
    洛因，而持有該級毒品之低度行為，應為施用之高度行為所吸收，不另論罪。次
    查被告先後多次施用第一級毒品海洛因之犯行，時間緊接，所犯構成要件相同，
    顯係基於概括犯意反覆為之，應依連續犯之規定論以一罪，並依法加重其刑。末
    查被告前曾於八十二年八月二十七日、八十三年三月二十六日，因違反槍砲彈藥
    刀械管制條例及肅清煙毒條例案件，分別經臺灣彰化地方法院及本院各判處有期
    徒刑六月及二年六月確定，有期徒刑六月部分於八十三年五月十日執行完畢，嗣
    自八十三年五月十一日起接續執行有期徒刑二年六月部分，並於八十四年四月二
    十七日假釋付保護管束出獄，後於八十五年十月二十八日因縮刑期滿且未經撤銷
    假釋視為執行完畢；另又於八十九年三月二十七日，再因恐嚇取財案件，經本院
    判處有期徒刑十月確定，經送監執行甫於九十年三月十三日因縮刑期滿執行完畢
    （出監日期為九十年三月十四日），有臺灣臺中地方法院檢察署刑案資料查註紀
    錄表、臺灣高等法院被告全國前案紀錄表及法務部在監在押資料表各一份附卷可
    稽，被告前受有期徒刑執行完畢，於五年以內再犯本件有期徒刑以上之罪，為累
    犯，應依刑法第四十七條規定遞加重其刑。爰審酌被告之平日素行、犯罪之動機
    、目的、手段、與前曾因施用毒品經裁定送觀察、勒戒後，因認無繼續施用之傾
    向，經檢察官為不起訴處分確定後，卻仍再犯本案之罪、施用第一級毒品之次數
    、期間長短、施用毒品係戕害自身健康、所生危害及犯後坦承犯行態度尚屬良好
    等一切情狀，量處如主文所示之刑，以示懲儆。
三、扣案之第一級毒品海洛因壹包（驗餘淨重零點貳公克，包裝重零點肆壹公克）
    ，為查獲之毒品，應依毒品危害防制條例第十八條第一項前段之規定宣告沒收銷
    燬之。
據上論斷，應依刑事訴訟法第二百九十九條第一項前段，毒品危害防制條例第十條第
一項、第二十條第三項前段、第十八條第一項前段，刑法第十一條前段、第五十六條
、第四十七條，判決如主文。
本案經檢察官盧永盛到庭執行職務。
中　　　華　　　民　　　國　　　九十一　　　年　　十二　　月　　十六　　日
                                    臺灣臺中地方法院刑事第六庭
                                        法　官  許  旭  聖
右正本證明與原本無異。
如不服本判決，應於判決送達後十日內向本院提出上訴狀（須附繕本），上訴於
臺灣高等法院臺中分院。
                                        書記官
中　　　華　　　民　　　國　　　九十一　　　年　　十二　　月　　十六　　日
附錄本案論罪科刑法條：
毒品危害防制條例第十條第一項：施用第一級毒品者，處六月以上五年以下有期徒刑
                              。
